臺灣基隆地方法院民事裁定
110年度監宣字第32號
聲  請  人  蘇永平  

相對人即受
監護宣告人  蘇永芳  

利害關係人  蘇芳鈴  

上列聲請人聲請對相對人監護宣告事件，本院裁定如下：
    主  文
宣告蘇永芳（男，民國00年0月00日生，身分證統一編號：Z0000
00000號）為受監護宣告之人。
選定蘇永平（男，民國00年0月0日生，身分證統一編號：Z00000
0000號）為受監護宣告之人之監護人。
指定蘇芳鈴（女，民國00年0月00日生，身分證統一編號：Z0000
00000號）為會同開具財產清冊之人。
聲請費用由受監護宣告之人負擔。
    理  由
一、聲請意旨略以：聲請人之弟即相對人蘇永芳因重度精神障礙
    ，致不能為意思表示或受意思表示，為此聲請對其為監護之
    宣告，並聲請選任聲請人為監護人及指定蘇芳鈴為會同開立
    財產清冊之人等語。
二、按對於因精神障礙或其他心智缺陷，致不能為意思表示或受
    意思表示，或不能辨識其意思表示之效果者，法院得因本人
    、配偶、四親等內之親屬、最近一年有同居事實之其他親屬
    、檢察官、主管機關或社會福利機構之聲請，為監護之宣告
    ，民法第14條第1項定有明文。次按受監護宣告之人應置監
    護人；法院為監護之宣告時，應依職權就配偶、四親等內之
    親屬、最近一年有同居事實之其他親屬、主管機關、社會福
    利機構或其他適當之人選定一人或數人為監護人，並同時指
    定會同開具財產清冊之人；法院選定監護人時，應依受監護
    宣告之人之最佳利益，優先考量受監護宣告之人之意見，審
    酌一切情狀，並注意下列事項：受監護宣告之人之身心狀
    態與生活及財產狀況。受監護宣告之人與其配偶、子女或
    其他共同生活之人間之情感狀況。監護人之職業、經歷、
    意見及其與受監護宣告之人之利害關係。法人為監護人時
    ，其事業之種類與內容，法人及其代表人與受監護宣告之人
    之利害關係，民法第1110條、第1111條第1項及第1111條之1
    亦分別定有明文。
三、經查：
  ㈠聲請人主張之前揭事實，業據其提出戶籍謄本及身心障礙證
    明為證。又經鑑定人即衛生福利部彰化醫院王鴻松醫師對相
    對人為精神狀態經鑑定結果，略以：基於受鑑定人有精神上
    之障礙（智能障礙）其程度達重度，不能管理處分自己財產
    ，回復可能性低，精神障礙之程度可為監護宣告等語，有衛
    生福利部彰化醫院110年5月20日彰醫精字第1100500194號函
    附精神鑑定報告書乙件在卷可按。綜合上情，足認相對人確
    因心智缺陷，已達不能為意思表示或受意思表示之程度。從
    而，聲請人聲請對相對人為監護之宣告，為有理由，應予准
    許。
  ㈡本院參酌上開鑑定報告及聲請人之主張，認聲請人為相對人
    之兄，為相對人主要照顧之人，彼此依附關係親密，自適宜
    擔任相對人之監護人；而利害關係人蘇芳鈴為相對人之妹，
    亦為相對人之至親，自有瞭解相對人之財產狀況，以利監督
    之必要，且相對人其他最近親屬即相對人之外甥女即李欣柔
    、李佩庭同意由聲請人擔任相對人之監護人、利害關係人蘇
    芳鈴擔任開具財產清冊之人，有聲請人提出親屬會議同意書
    在卷可稽。本院審酌上情，認由聲請人擔任監護人，應符合
    受監護宣告之人之最佳利益，爰選定聲請人為監護人，並指
    定蘇芳鈴為會同開具財產清冊之人。另監護人蘇永平應依據
    民法第1113條準用同法第1099條第1項之規定，對於受監護
    宣告之人即相對人之財產，會同蘇芳鈴於2個月內開具財產
    清冊，並陳報法院，併此敘明。
四、依家事事件法第164條第2項，裁定如主文。
中　　華　　民　　國　　110 　年　　6 　　月　　4 　　日
                  家事法庭法  官　何怡穎  
以上正本係照原本作成。
如不服本裁定應於送達後十日內向本院提出抗告狀，並繳納抗告
費新臺幣1千元。
中　　華　　民　　國　　110 　年　　6 　　月　　4 　　日
                          書記官　葉憶葇